臺灣橋頭地方法院民事判決　　　　　　110年度岡小字第377號
原　　　告　合作金庫商業銀行股份有限公司

法定代理人　雷仲達　
訴訟代理人　葉韋成　
被　　　告　張德堂　

上列當事人間請求清償借款事件，經臺灣臺南地方法院移送前來
（110 年度南小字第870 號），本院於民國110 年9 月2 日言詞
辯論終結，判決如下：
    主  文
被告應給付原告新臺幣玖萬陸仟陸佰陸拾陸元，及自民國一百一
十年三月十一日起至清償日止，按週年利率百分之一點八四五計
算之利息，暨自民國一百一十年一月十二日起至清償日止，其逾
期六個月以內者，依上開利率百分之十，逾期超過六個月者，依
上開利率百分之二十計算之違約金。
訴訟費用新臺幣壹仟元由被告負擔。
本判決得假執行。但被告如以新臺幣玖萬陸仟陸佰陸拾陸元為原
告預供擔保，免為假執行。
    事實及理由
一、原告主張：被告於民國109 年5 月11日向原告借款新臺幣（
    下同）100,000 元，約定借款期間自109 年5 月11日起至11
    2 年5 月11日止，利息按中華郵政股份有限公司二年期定期
    儲金機動利率加1%計算機動調整（目前為1.845%），按月平
    均攤還本息，如未按期攤還本息，除自逾期之日起按上開利
    率加付遲延利息外，另自逾期之日起，逾期在6 個月以內者
    ，按上開利率10％，逾期超過6 個月者，按上開利率20％計
    付違約金。詎被告未依約繳款，爰依消費借貸之法律關係，
    提起本件訴訟。聲明：如主文第一項所示。
二、被告則以：伊確有借錢，惟因去年疫情關係，現在沒有工作
    ，希望可以繼續分期償還等語，資為抗辯。聲明：原告之訴
    駁回。
三、原告主張之前揭事實，業據提出借款契約、受嚴重特殊傳染
    性肺炎影響勞工紓困貸款增補條款契約書、郵政儲金利率表
    （年息）、借戶全部資料查詢單、放款相關貸放及保證資料
    查詢單等件為證（南院卷第19至39頁），且為被告所不爭執
    （本院卷第25頁），自堪信為真實。惟希望能分期還款，然
    此係被告個人履行能力問題，不影響其依上開契約所負之清
    償責任，礙難據此為被告有利之判斷，是被告此部分所辯，
    洵無足採。從而，原告依消費借貸之法律關係請求被告給付
    如主文第一項所示之金額、利息及違約金，為有理由，應予
    准許。
四、本件係就民事訴訟法第436 條之8 適用小額訴訟程序所為被
    告敗訴之判決，依同法第436 條之20規定，應依職權宣告假
    執行，並依同法第436 條之23準用第436 條第2 項，適用同
    法第392 條第2 項規定，依職權宣告被告如預供擔保，得免
    為假執行。
五、訴訟費用負擔之依據：民事訴訟法第78條。
中    華    民    國   110    年    9     月    16    日
                  岡山簡易庭  法    官  林揚奇
以上正本係照原本作成。
民事訴訟法第436條之24第2項：對於本判決之上訴，非以違背法
令為理由，不得為之。
如對本判決上訴，須於判決送達後20日內向本院提出上訴狀，並
須表明原判決所違背之法令及其具體內容與依訴訟資料可認為原
判決有違背法令之具體事實之上訴理由。（均須按他造當事人之
人數附繕本）。
中    華    民    國   110    年    9     月    16    日
                              書 記 官  陳麗如